【裁判字號】    92,訴,769
【裁判日期】    920918
【裁判案由】    偽造文書等
【裁判全文】
臺灣臺南地方法院刑事判決                          九十二年度訴字第七六九號
    公  訴  人  臺灣臺南地方法院檢察署檢察官
    被      告  乙  ○  ○
右列被告因竊盜等案件，經檢察官提起公訴（九十二年度偵字第六五四三號），本院
判決如左：
    主  文
乙○○連續行使偽造私文書，足以生損害於他人，處有期徒刑伍月，如易科罰金，以
佰元折算壹日，緩刑貳年。如附表所示消費簽帳單上偽造之「甲○○」署押（含複
寫部分各壹枚），均沒收。
    事  實
一、乙○○意圖為自己不法之所有，於民國九十二年四月十八日十一時許，在臺南市
    ○區○○路五一五號一一樓東林美髮教室內，趁他人不注意之際，徒手竊取甲○
    ○所有由中國信託商業銀行所核發之卡號0000000000000000號
    信用卡一張，得手後，基於偽造私文書及行使偽造私文書之概括犯意，於附表所
    示時間，連續持上開信用卡向附表所示特約商店簽帳消費，附表編號一至七部分
    ，每次均在各簽帳單上以複寫之方式偽簽「甲○○」署押，而偽造甲○○確認該
    消費金額之簽帳單私文書後，持以行使交付與前開特約商店核對，致使前開特約
    商店之銷售人員陷於錯誤，而認為其係甲○○本人，而分別提供消費或將所購買
    之物品交付，並使發卡之中國信託商業銀行陷於錯誤而代為付款予附表編號一至
    七所示之上開特約商店；附表編號八、九部分，則因特約商店順太銀樓於乙○○
    刷卡後，向中國信託商業銀行以電話確認結果，查覺有異而未將所購買之金飾交
    付，致未詐欺得逞。乙○○上開所為，足以生損害於甲○○、中國信託商業銀行
    及依約與持卡人交易之前開特約商店確認持卡人身分之正確性，計乙○○前後共
    盜刷新臺幣（下同）二萬四千一百零八元。
二、案經臺南市警察局第五分局報請臺灣臺南地方法院檢察署檢察官偵查起訴。
    理  由
一、右揭事實，業據被告乙○○於警訊及偵審中坦承不諱，核與證人即被害人甲○○
    、順太銀樓負責人蔡秀娥之證述情節相符，並有冒用明細表影本一件、簽帳單影
    本七件、中國信託商業銀行九十二年七月十八日陳報狀、財團法人聯合信用卡處
    理中心九十二年七月十五日（９２）聯卡會計字第三一九號函文一件附卷可稽（
    見警卷、偵查卷及本院卷第三一頁、第三六至三八頁），被告之自白核與事實相
    符，應可採信。本案事證明確，被告犯行堪以認定，自應依法論科。
二、被告竊取甲○○所有之上開信用卡後，明知未經甲○○授權，假冒甲○○名義，
    持上開竊得之信用卡，於附表所示時地簽帳消費之行為，核係分別犯刑法第三百
    二十條第一項之竊盜罪、第二百十六條、第二百十條之行使偽造私文書罪、第三
    百三十九條第一項、第三項之詐欺取財既遂、未遂罪（公訴人另於證據並所犯法
    條欄(二)部分，贅引刑法第三百三十九條第二項之詐欺得利罪，尚有未洽）。其偽
    造署押之行為為偽造簽帳單私文書之部分行為；偽造後復持以行使，偽造私文書
    之低度行為為行使之高度行為所吸收，均不另論罪。被告先後多次行使偽造私文
    書及詐欺取財既、未遂之行為，分別係犯構成要件相同之罪，且時間緊接，顯各
    基於概括犯意為之，應各依連續犯之規定論以一行使偽造私文書罪及詐欺取財既
    遂罪，並各加重其刑。其所犯竊盜、行使偽造私文書與詐欺取財三罪間分別有方
    法、目的之牽連關係，應從一重之行使偽造私文書罪處。爰審酌被告平日之素行
    、動機、目的竟僅因為圖謀一己之私利，不思以正當手段賺取財物，冒用他人名
    義刷卡簽帳消費，將所應支付之消費款項轉由他人承擔，提高金融機構授信風險
    ，足生損害於信用卡交易之安全及被冒名人之利益，所生危害非輕，惟所詐取之
    財物僅二萬四千一百零八元，並已全數清償完畢，此有中國信託商業銀行九十二
    年八月二十日陳報狀附卷可按（見本院卷第五一至五三頁）及其犯後坦承犯行，
    態度良好等一切情狀，量處如主文所示之刑，並諭知易科罰金之折算標準。末查
    被告未曾受有期徒刑以上刑之宣告，有臺灣高等法院被告全國前案紀錄表一紙附
    卷可按，其因一時失慮，致罹刑典，經此刑之宣告後，應知警惕而無再犯之虞，
    本院因認暫不執行其刑為當，予以宣告緩刑二年，用啟自新。如附表編號一至七
    所示消費簽帳單上偽造之「甲○○」署押（含複寫部分各一枚），均應依刑法第
    二百十九條規定沒收，至上開簽帳單因非被告所有，無庸宣告沒收。
三、公訴意旨略以：被告乙○○除有於上開時地竊取甲○○所有之前揭信用卡外，另
    尚有一併竊取甲○○所有之現金七千元之犯行等語，無非以被害人甲○○之指述
    為唯一論據。訊之被告乙○○則堅決否認有何此部分之竊盜犯行，辯稱：伊看到
    甲○○之袋子放在教室座位上，該只袋子及裏面的皮夾是打開的，因為當時還有
    別人在那邊走來走去，伊很緊張，拿的時間很短，只拿了一張信用卡，並沒有拿
    皮包內之七千元等語。按犯罪事實應依證據認定之，無證據不得認定犯罪事實；
    又不能證明被告犯罪者，應諭知無罪之判決，刑事訴訟法第一百五十四條第二項
    、第三百零一條第一項分別定有明文。又告訴人之告訴，係以使被告受刑事訴追
    為目的，是其陳述是否與事實相符，仍應調查其他證據以資審認，苟其所攻擊之
    詞，尚有瑕疵，則在此瑕疵未究明前，即不得遽採為斷罪之基礎（最高法院五十
    二年臺上字第一三○○號判例、六十一臺上字第三○九九號判例、六十九年臺上
    字第一五三一號判決參照）。經查：被害人甲○○於本院調查時證稱：該張信用
    卡與現金七千元分別放在皮包內之不同一層，而伊發現信用卡不見時，現金七千
    元也同時不見，所以伊認為七千元是被告偷的等語（見本院卷第二二至二三頁）
    ，是被害人所有之信用卡與現金七千元既放在不同一層，則被告是否有充裕之時
    間在人來人往之美髮教室內一併竊走被害人所有之七千元現金，實有可疑；且被
    害人甲○○另證稱其捨不得花用那七千元，已經二、三年了一節（見本院卷第二
    三頁），則在被告偷走上開信用卡時，被害人所有之七千元是否仍在原處未遺失
    ，亦有可疑；至被害人認為該張信用卡與現金七千元是同時為被告偷走一節，僅
    係其主觀推測之詞，更無法遽採為不利於被告之認定。綜上所陳，被害人之指述
    既有如前揭所述之瑕疵而無法遽採為斷罪之基礎，此外，復查無其他積極證據足
    以證明被告確有公訴人所指此部分竊盜現金七千元之犯行，既不能證明被告犯罪
    ，本應為無罪判決之諭知，惟此部分如成立犯罪，與前揭論罪科刑部分有裁判上
    一罪之關係，爰不另為無罪判決之諭知。
據上論斷，應依刑事訴訟法第二百九十九條第一項前段，刑法第五十六條、第二百十
六條、第二百十條、第三百二十條第一項、第三百三十九條第一項、第五十五條、第
四十一條第一項前段、第二百十九條、第七十四條第一款，罰金罰鍰提高標準條例第
一條前段、第二條，判決如主文。
本案經檢察官李宗榮到庭執行職務。
中      華      民      國      九十二      年      九    月    十八    日
                                  臺灣臺南地方法院刑事第四庭
                                      審判長  法  官    蘇  清  水
                                              法  官    蔡  直  青
                                              法  官    林  欣  玲
右正本證明與原本無異。
如不服本判決，應於判決送達後十日內，向本院提出上訴狀。
                                              書記官    黃  子  起
中      華      民      國      九十二      年      九    月    二十二  日
附錄本案論罪科刑法條全文：
刑法第二百十條
  偽造、變造私文書，足以生損害於公眾或他人者，處五年以下有期徒刑。
刑法第二百十六條
  行使第二百十條至第二百十五條之文書者，依偽造、變造文書或登載不實事項或使
  登載不實事項之規定處斷。
刑法第三百三十九條第一項
  意圖為自己或第三人不法之所有，以詐術使人將本人或第三人之物交付者，處五年
  以下有期徒刑、拘役或科或併科一千元以下罰金。
刑法第三百三十九條之二第一項
  意圖為自己或第三人不法之所有，以不正方法由自動付款設備取得他人之物者，處
  三年以下有期徒刑、拘役或一萬元以下罰金。
附表：
┌──┬───────┬──────────┬──────┬──────┐
│    │ 刷 卡 時 間  │   刷  卡  地  點   │  購物金額  │ 偽造之署押 │
│編號│  （民 國）   │   （消 費 商 店）  │ （新臺幣） │  （含複寫  │
│    │              │                    │            │    部分）  │
├──┼───────┼──────────┼──────┼──────┤
│ 一 │九十二年四月十│臺南市○區○○路一段│四千元      │「甲○○」一│
│    │八日          │一三五號一樓「順揚科│            │枚          │
│    │              │技事業」            │            │            │
├──┼───────┼──────────┼──────┼──────┤
│ 二 │九十二年四月十│臺南市○○路○段五三│二千一百零五│「甲○○」一│
│    │八日          │號一樓「美體小舖」  │元          │枚          │
├──┼───────┼──────────┼──────┼──────┤
│ 三 │九十二年四月十│臺南市○區○○路一六│三千四百七十│「甲○○」一│
│    │八日          │二號一一樓「新光三越│四元        │枚          │
│    │              │」                  │            │            │
├──┼───────┼──────────┼──────┼──────┤
│ 四 │九十二年四月十│臺南市○區○○路一六│三千三百六十│「甲○○」一│
│    │八日          │二號一一樓「新光三越│元          │枚          │
│    │              │」                  │            │            │
├──┼───────┼──────────┼──────┼──────┤
│ 五 │九十二年四月十│臺南市○區○○路一四│四千三百元  │「甲○○」一│
│    │八日          │之三號「地球村皮鞋」│            │枚          │
├──┼───────┼──────────┼──────┼──────┤
│ 六 │九十二年四月十│臺南市○區○○路五段│五千元      │「甲○○」一│
│    │九日          │一號一樓「台安藥局」│            │枚          │
├──┼───────┼──────────┼──────┼──────┤
│ 七 │九十二年四月十│臺南市○區○○路五段│一千八百六十│「甲○○」一│
│    │九日          │一號一樓「台安藥局」│九元        │枚          │
├──┼───────┼──────────┼──────┼──────┤
│ 八 │九十二年四月十│臺南市○區○○路二段│七千五百元  │無          │
│    │九日          │二三九號            │（未得逞）  │            │
├──┼───────┼──────────┼──────┼──────┤
│ 九 │九十二年四月十│臺南市○區○○路二段│九千元      │無          │
│    │九日          │二三九號            │（未得逞）  │            │
└──┴───────┴──────────┴──────┴──────┘


司法院資訊處製作；財團法人民間司法改革基金會備份。
